Rafał Kowalewski

Początkujacy programista

rafal.kowalewski.pl@icloud.com

+48 501 843 509



Od ubiegłego roku zajmuję się programowaniem stron internetowych i tematyką front-end. zacząłem zdobywać w liceum rozwijając stronę internetową szkoły. Obecnie aktywnie poszukuję możliwości zdobywania doświadczenia, pogłębiając umiejętności programistyczne korzystając np. z kursów na platformie Udemy.com, dotyczące m.in.:





















Wykształcenie

Kursy

2022.06

React - The Complete Guide (incl Hooks, React Router, Redux)

2022.01

TypeScript dla początkujących

2021.05

JavaScript od podstaw do eksperta

2021.04

Git & Github: wszystko co powinieneś umieć w 2020

2021.04

Programowanie w JavaScript

2021.03

Kurs tworzenia stron WWW w HTML i CSS od podstaw do eksperta

Calcula aia

2019-2020

Wyższa Szkoła Menedżerska Kierunek: Zarządzanie

2015-2017

Akademia Obrony Narodowej Kierunek: Logistyka

2012-2015

LI LO im Tadeusza Kościuszki w Warszawie Profil: matematyczno-fizyczno-informatyczny

Doświadczenie

2022.01 - teraz

Audio Video Design sp. z o. o., Warszawa Team Leader

Kompleksowa obsługa klienta w zakresie projektowania i doboru rozwiązań audio-video, zarządzanie małym zespołem, szkolenie nowych pracowników, tworzenie grafików pracy, inwentaryzacja, organizacja ekspozycji.

2021.06 - teraz

Freelancer

Drobne zlecone prace programistyczne Ban-go.pl - formularz kontaktowy HeliosMotoTours – uzupełnianie kontentu i poprawki wizualne.

2020.06 12.2021

Audio Video Design sp. z o. o., Warszawa Doradca klienta

Prezentacja, sprzedaż, montaż i konfiguracja kompletnych rozwiązań audio-video do użytku domowego i profesjonalnego. Zorientowanie na celu i zaangażowanie potwierdzone wygranymi konkursami sprzedażowymi.

2021.03 - 06.2021

BRAINATTACH Sp. z o. o. - Staz na stanowisku front-end developer

Implementacja rozwiązań do prezentacji wyników badań. Sporządzenie layoutu wg wzoru UX/UI. Stworzenie interfejsu do paneli badawczych. Drobne prace zlecone : serwer w node.js Opracowanie propozycji szybszego wyświetlania wykresów.

2015.06 - 03.2020

Doradca klienta detalicznego w branży RTV-AGD.

Współpraca z markami: Microsoft, BSH, Groupe SEB, Lenovo Moto, Jura, Philips TV oraz

Deno

Wyrażam zgodę na przetwarzanie moich danych osobowych dla potrzeb niezbędnych do realizacji procesu rekrutacji (zgodnie z ustawą z dnia 10 maja 2018 roku o ochronie danych osobowych (Dz. Ustaw z 2018, poz. 1000) oraz zgodnie z Rozporządzeniem Parlamentu Europejskiego i Rady (UE) 2016/679 z dnia 27 kwietnia 2016 r. w. sprawie ochrony osób fizycznych w zwiążku z przetwarzaniem danych osobowych i w sprawie swobodnego przepływu takich danych oraz uchylenia dyrektywy 95/46/WE (RODO).